【裁判字號】    99,勞上易,17
【裁判日期】    990622
【裁判案由】    給付薪資等
【裁判全文】
臺灣高等法院民事判決                99年度勞上易字第17號
上  訴  人  丙○○
被 上訴 人  中華電信股份有限公司
法定代理人  乙○○
訴訟代理人  丁○○
            甲○
上列當事人間給付薪資等事件，上訴人對於中華民國98年11月13
日臺灣臺北地方法院98年度勞訴字第109號第一審判決提起上訴
，本院於99年6月8日言詞辯論終結，判決如下：
    主      文
上訴駁回。
第二審訴訟費用由上訴人負擔。
    事實及理由
一、上訴人起訴主張：伊自民國（下同）69年5月5日起受僱於被
    上訴人，69年5月5日至70年5月1日任職於高雄電信局，70年
    5月1日至73年2月17日任職於南區電信管理局，73年2月17日
    至85年7月1日任職於長途第三工程總隊，85年7月1日至91年
    7月1日於高雄營運處（行通）任職，91年7月1日至92年1月
    31日南區店新分公司長途處任職，92年1月31日至93年6月1
    日新營營運處線路課任職，93年6月1日至96年1月1日於臺南
    營運處第二課戶設備中心任職，96年1月1日迄今於臺南營運
    處第三客戶網路中心任職。伊於94年8月13日至95年3月31日
    被派工駕駛事務性公務車遞送公文、包裹及雜貨，被上訴人
    應給付伊每月約新臺幣（下同）3,066元之兼任駕駛津貼，
    卻未給付，共計積欠伊兼任駕駛津貼2萬1,462元。又伊於95
    年度全勤、對被上訴人所交辦之工作均圓滿達成，且伊擁有
    多張專業證照，並無工作能力不足之情形，被上訴人於該年
    度年終考核至少應給予伊考核評等乙等，詎被上訴人竟僅給
    予伊考核等第丙等，致伊薪資、福利配股等較乙等短少約10
    萬元，被上訴人自應補給短付之薪資、福利配股。伊雖曾於
    96年2月16日、96年4月4日分別提出申訴、再申訴，惟經被
    上訴人臺灣南區電信分公司臺南營運處於96年3月30日、96
    年7月23日分別函覆考核委員會議決議「維持原考核結果」
    等情。爰依勞動契約關係，求為命被上訴人應給付伊12萬1,
    462元之判決。原審為上訴人敗訴之判決，上訴人不服，提
    起上訴，並上訴聲明：(一)原判決廢棄。(二)被上訴人應給
    付上訴人12萬1,462元。
二、被上訴人則以：依伊所公布之從業人員兼任駕駛津貼標準表
    規定，能支領兼任駕駛津貼者僅限於駕駛工程車者，上訴人
    於94年8月13日至95年3月31日被派工遞送公文、包裹及雜貨
    ，所駕駛之汽車為事務性公務車，而非工程車，自無權請領
    兼任駕駛津貼。又伊對於現職人員之年終考核，係由各考核
    主管依據受考核人之績效面與行為面覈實考評，並送考核委
    員會初核後，再由機構首長覆核。上訴人95年度年終考核，
    因其整體年度工作表現明顯無法達到所要求程度，而績效考
    核貴在求取公平、公正，依上訴人95年度工作態度與工作績
    效，如不予考列丙等與被考列乙等人員有所差異，即屬不公
    。此與上訴人自述歷年來所取得之專長證照無關，且上訴人
    對其95年度考核認為不當，業依從業人員績效考核要點之規
    定提出申訴、再申訴，均經考核委員會維持原考核結果，足
    見伊對上訴人95年度考核評等丙等，並無不當，上訴人無積
    極證據證明伊所為之考核有不公損及其權益，則其請求伊補
    發丙等與乙等之薪資差額10萬元，自無理由等語，資為抗辯
    。並答辯聲明：(一)上訴駁回。(二)如受不利判決，願供擔
    保請准宣告免假執行。
三、查上訴人自69年5月5日起受僱於被上訴人，69年5月5日至70
    年5月1日任職於高雄電信局，70年5月1日至73年2月17日任
    職於南區電信管理局，73年2月17日至85年7月1日任職於長
    途第三工程總隊，85年7月1日至91年7月1日於高雄營運處（
    行通）任職，91年7月1日至92年1月31日南區店新分公司長
    途處任職，92年1月31日至93年6月1日新營營運處線路課任
    職，93年6月1日至96年1月1日於臺南營運處第二課戶設備中
    心任職，96年1月1日迄今於臺南營運處第三客戶網路中心任
    職；上訴人於94年8月13日至95年3月31日駕駛事務性公務車
    ，遞送公文及雜貨；上訴人95年度年終考核經核定為丙等，
    原敘薪級第24薪級，考核後薪級第24薪級，考核結果留原薪
    級。上訴人於96年2月16日提出申訴，經被上訴人臺灣南區
    電信分公司臺南營運處96年3月30日函覆考核委員會議決議
    「維持原考核結果」，上訴人於96年4月4日提出再申訴書，
    被上訴人臺灣南區電信分公司96年7月23日函覆96年第1次考
    核委員會決議「維持原考核結果」之事實，為兩造所不爭執
    ，並有年終考核通知書、個人考核等記錄查詢、申訴書、再
    申訴書等件可稽（見原審北勞調字卷第49至62頁；勞訴字卷
    第17至第22頁），自堪信為真實。
四、上訴人主張伊於94年8月13日至95年3月31日被派工駕駛事務
    性公務車，被上訴人應按月給付兼任駕駛津貼3,066元而未
    付，共積欠2萬1,462元；又伊於95年度對被上訴人所交辦之
    工作均圓滿達成，該年度年終考核至少應評乙等，詎被上訴
    人評為丙等，致短付上訴人薪資、福利配股等約10萬元等情
    ，則為被上訴人所否認，並以前開情詞置辯。經查：
(一)就上訴人主張兼任駕駛津貼2萬1,462元部分：上訴人主張自
    94年8月13日至95年3月31日駕駛車號TG-8749號公務車，擔
    任臺南縣新營、佳里、臺南市、新化、善化間往來公文、雜
    貨等運送業務，被上訴人對此並不爭執，並有被上訴人台南
    營運處96年12月28日南三客網字第0960000495號函可稽（見
    原審北勞調字卷第51頁）。而依被上訴人公佈實施之「電信
    人員兼任駕駛加給標準表」及「中華電信股份有限公司從業
    人員兼任駕駛津貼標準表」（下稱兼任駕駛津貼標準表）之
    規定，得請領兼任駕駛津貼者，限於兼任駕駛工程車型者，
    有該2標準表附卷可稽（見勞調卷第53頁背、第54頁）。上
    訴人既自承其所駕駛之汽車原係首長配置之車輛，後首長換
    新車，該舊車就作為公務車，其就是駕駛此種車輛等語（見
    原審勞訴字卷第155頁）。足見上訴人係駕駛公務車運送公
    文，並非駕駛工程車，自與被告所公佈實施之上開規定不符
    。則上訴人依上開規定請求被上訴人給付兼任駕駛津貼2萬
    1,462元，自屬無據。
(二)就上訴人主張短付上訴人薪資、福利配股等約10萬元部分：
 1、按「雇主僱用勞工人數在三十人以上者，應依其事業性質，
    就左列事項訂立工作規則，報請主管機關核備後並公開揭示
    之：六、考勤、請假、獎懲及升遷」，勞動基準法第70條第
    6款定有明文。而被上訴人依上開規定，訂有被上訴人從業
    人員績效考核要點。其中第3條規定，從業人員考核之目的
    在評量個人目標達成之績效表現及職場行為，其結果作為升
    遷、晉（降）薪、獎懲、培育、工作調整及核發獎金、紅利
    之依據；第5條規定，辦理考核時各考核主管應依據受考人
    之考核項目，覈實考評並應與受考人進行績效目標設定及績
    效考核面談，同時作成記錄，以期考核結果客觀確實。各級
    主管辦理屬員考核，考核結果為乙、丙等有待加強輔導者，
    考核主管應知會受考人，給予改進之機會；第7條規定，從
    業人員之年終考核向度分「行為面」佔10-30％及「績效面
    」佔90-70％，並需考量員工請假及平時考核獎懲記錄。從
    業人員之年終考核結果分為特優、優、甲、乙、丙五等第，
    其中評列特優及丙等者，並需開列具體優劣事實。年終考核
    結果明顯無法達到所要求程度者，評列丙等（見原審勞訴字
    卷第14至15頁）。
 2、依被上訴人提出上訴人95年度平時考核紀錄，其中依95年4
    月10日隨工日誌記載，上訴人對ADSL施工沒有認知，上訴人
    亦承認不會施工等語（見原審勞調卷第64頁）。再依95年5
    月臺南營運處待輔導人員輔導追蹤辦理情形月報表年（下稱
    月報表）記載，上訴人情緒穩定性較低，比較難適應壓力高
    的行銷工作等語（見勞調卷第65頁背）。95年10至12月月報
    表亦記載，待加強輔導事項有：上下班勤惰情形、工作配合
    度、行銷績效及專業技能；具體輔導措施內容有：每天追蹤
    檢討上班情況、轉換工作培訓第二專長、加強溝通輔導；改
    善成效及尚需繼續輔導事項有：上訴人經轉換工作至行銷科
    培訓3個月，結果評定不合格、目前暫派執行「外勤人員及
    客戶資詢服務」之工作，為多餘人力待釋出等語（見原審勞
    調卷第66至67頁）。另依臺南營運處95年績效考核-員工個
    人績效試算表中之訪談紀錄，當上訴人被問及對今年（95年
    ）之工作內容及貢獻感覺如何時，上訴人答稱：「迷迷糊糊
    完成長官交辦的工作，不知忙些什麼，年年難過，年年過。
    」；被問及對未來一年有何期許時，上訴人答稱：「得過且
    過，別人能過，我就能過，不要把我fire就好。」；被問及
    今年（95年）全員行銷，上訴人僅448分，專業又無發揮出
    來，嚴重影響本單位績效，上訴人有何改善的措施時，上訴
    人則答稱「：儘量做。做多少算多少。」（見原審勞調卷第
    70 頁）。上訴人上開表現，經被上訴人台灣南區電信分公
    司台南營運處考核委員會表核結果，列上訴人95年度考核等
    第丙等；經上訴人提出申訴，仍經被上訴人台灣南區電信分
    公司台南營運處考核委員會以上訴人行為面及績效面表現都
    有待強力輔導，而決議維持原考核結果；上訴人雖提出再申
    訴，仍因上訴人對一般線路維護及用戶終端設備裝修工作無
    法勝任，經服務單位核列為低效，須持續加強輔導，惟經轉
    調業務行銷科培訓，仍難收輔導之效，而認有明顯無法達到
    所要求程度之情形，經被上訴人台灣南區電信分公司考核委
    員會決議維持原考核結果；有被上訴人台灣南區電信分公司
    台南營運處96年第1次、第2次考核委員會會議紀錄，被上訴
    人95年度年終考核通知書，95年度年終考核結果申訴簽復單
    ，被上訴人南區分公司96年第1次考核委員會會議紀錄，95
    年度年終考核結果再申訴簽復單，被上訴人台灣南區電信分
    公司台南營運處函，被上訴人台灣南區電信分公司函附卷足
    佐（見本院卷第109至125頁，原審勞調字卷第60、62頁）。
    經核被上訴人就上訴人95年度年終考核評定過程有遵守相關
    程序，且符合比例原則，自具備形式合法性及實質正當性。
    上訴人雖主張其圓滿達成交辦之工作云云，惟觀諸上開所示
    經上訴人簽名之95年度平時考核記錄，尚難認上訴人有圓滿
    達成交辦之工作。上訴人另主張其於95年度全勤，惟依95年
    5 月月報表記載，上訴人於5月22日至30日有以電話透過他
    人通知請假，有該月報表在卷足憑（見原審勞調字卷第65頁
    背），上訴人上開主張，亦難採取。此外，上訴人未能舉證
    證明被上訴人95年度年終考核評定其為丙等究有何不當處，
    則其主張其95年度年終考核應為乙等，並請求被上訴人給付
    考績乙等與丙等之薪資、福利配股差額10萬元，尚屬無據。
五、綜上所述，上訴人依據勞動契約之法律關係，請求被上訴人
    給付兼任駕駛津貼2萬1,462元，及薪資、福利配股差額10萬
    元，合計12萬1,462元，均無理由，應予駁回。原審為上訴
    人敗訴之判決，及駁回其假執行之聲請，並無不合。上訴意
    旨指摘原判決不當，求予廢棄改判，為無理由，應予駁回。
六、本件事證已臻明確，兩造其餘攻擊防禦方法及舉證，核與判
    決結果無影響，爰不再一一論列，併予敘明。
七、據上論結，本件上訴為無理由，依民事訴訟法第449條第1項
    、第78條，判決如主文。
中    華    民    國    99    年    6    月    22     日
                    勞工法庭
                        審判長法  官 林金村
                              法  官 王麗莉
                              法  官 李慈惠
正本係照原本作成。
不得上訴。
中    華    民    國    99    年    6     月    22    日
                              書記官 王敬端

司法院資訊處製作；財團法人民間司法改革基金會備份。
